最高法院刑事判決　　　　　　　　　 111年度台上字第3240號
上　訴　人　姚文明
 
 
上列上訴人因傷害等罪案件，不服臺灣高等法院臺中分院中華民
國111年4月13日第二審判決（110 年度上訴字第2236號，起訴案
號：臺灣臺中地方檢察署109年度偵字第33732號），提起上訴，
本院判決如下：
    主  文
上訴駁回。
    理  由
壹、傷害部分：
一、按刑事訴訟法第377 條規定，上訴於第三審法院，非以判決
    違背法令為理由，不得為之。是提起第三審上訴，應以原判
    決違背法令為理由，係屬法定要件，且必須依據卷內訴訟資
    料為具體之指摘，並足據以辨認原判決已具備違背法令之形
    式者，始屬相當。本件原審綜合全案證據資料，本於事實審
    法院之推理作用，認定上訴人姚文明有如原判決犯罪事實欄
    所載之傷害犯行，因而維持第一審關於論上訴人以傷害罪，
    量處拘役55日，並諭知易科罰金折算標準部分之判決，而駁
    回上訴人在第二審此部分之上訴，已詳述其憑以認定之證據
    及理由，核其所為之論斷，俱有卷存證據資料可資覆按，從
    形式上觀察，原判決就上開部分尚無足以影響其判決結果之
    違背法令情形存在。
二、上訴意旨略以：告訴人許生長於民國109年7月29日至霧峰澄
    清醫院就診時，眼部無明顯外傷，陳清仁於偵查中亦證稱，
    沒有看到上訴人打告訴人頭部，依卷內告訴人提供之錄音光
    碟譯文可知，係告訴人提及被上訴人打到胸部，陳清仁稱「
    他揍你胸口？我以為他打你的安全帽」等語，足以證明陳清
    仁並未親見上訴人毆打告訴人胸部。伊否認犯行，請綜合卷
    內事證，還伊清白等語。
三、按證據取捨與事實認定，均為事實審法院之職權，苟其採證
    認事，並不違背經驗及論理法則，即不容任意指為違法，而
    執為適法之第三審上訴理由。原判決依憑上訴人之部分供述
    、告訴人、在場證人陳清仁之證述，霧峰澄清醫院診斷證明
    書等證據資料，綜合判斷後，認定上訴人於109年7月27日 7
    時許，因其種植的南瓜被水淹到，認為是在鄰地種菜之告訴
    人故意破壞灌溉用的水龍頭所致，因此心生不滿，基於傷害
    之犯意，徒手將告訴人撂倒在地，跨坐在其肚子上，再徒手
    毆打告訴人胸部，致告訴人受到胸壁及下背鈍挫傷等傷害之
    犯行。並說明：告訴人指訴之被害情節，過程明確，並無重
    大瑕疵，上訴人亦肯認陳清仁當時有在場之事實，陳清仁於
    第一審時向上訴人表示，當時其與其太太將上訴人扶起來，
    「是因為我太太怕你這樣打會出事情」等語，陳清仁與上訴
    人並無仇怨，應無誣陷上訴人之動機，復具結擔保據實陳述
    ，其證言應屬可採。陳清仁與告訴人之證述大致相符，復有
    霧峰澄清醫院診斷證明書可稽，足認上訴人有本件傷害犯行
    。已就上訴人確有本件傷害犯行，所辯何以不足採信，依據
    卷內資料詳加指駁及論述綦詳（見原判決第2至4頁）。核其
    所為之論斷，尚與經驗及論理法則無違，於法亦無不合。上
    訴意旨並未具體指摘原判決究有如何違背法令之情形，徒就
    原審採證認事職權之適法行使，為單純事實之爭辯，顯不足
    據以辨認原判決已具備違背法令之形式，揆之首揭說明，其
    對傷害罪部分之上訴為違背法律上之程式，應予駁回。
貳、恐嚇危害安全部分：
    原判決關於上訴人所犯刑法第305 條恐嚇危害安全罪部分，
    經第一、二審均認定有罪，係屬刑事訴訟法第376條第1項第
    1 款所列不得上訴於第三審法院之案件，上訴人併就該部分
    提起第三審上訴，非法律上所許可，其對於此部分之上訴為
    不合法，應併予駁回。
據上論結，應依刑事訴訟法第395條前段，判決如主文。
中    華    民    國   111    年    7     月    21    日
                  刑事第四庭審判長法  官  林  立  華  
                                  法  官  謝  靜  恒  
                                  法  官  林  瑞  斌  
                                  法  官  李  麗  珠  
                                  法  官  王  敏  慧
本件正本證明與原本無異
                                  書記官
中    華    民    國   111    年    8     月    1     日